# 非上市公司间重组是否构成反向收购

提问人：smileberry 时间：2020-03-05 08:05:16
请教各位版主，A公司通过增资购买B公司股权，导致控股股东变化，法律上A为购买方，会计上A为被购买方（A公司累计盈利，B公司累计亏损），请教以下问题：
1 、A、B均非上市公司，是否适用反向收购处理？
2 、重组后，A、B合并主体拟上市申报进行股改，股改主体是否应为法律上的购买方A？
3 、重组后如适用反向收购处理，合并报表未分配利润将为B公司累计亏损，合并报表层面累计亏损是否无法消除？如B公司在重组前进行减资补亏，能否解决重组后合并报表累计亏损问题？

回答人：chenyiwei
反向购买作为一种会计处理方法，并不仅仅适用于上市公司发行股份购买非上市公司股权。如果A收购B，但最终是B的原股东获得了对A的控制权，则也适用反向购买会计方法编制合并报表。
股改主体是否应为法律上的购买方A。
重组后如适用反向收购处理，合并报表未分配利润将为B公司累计亏损，合并报表层面累计亏损可能在一段较长时间内难以消除。减资补亏待方法可能并不可行。